臺灣高等法院刑事裁定　　　　　　　　　100年度聲字第1395號
聲　請　人
即　被　告　李佾瑞
上列聲請人因對本院99年上訴字第3967號偽造文書等案件聲請繼
續審判，本院裁定如下：
    主  文
聲請駁回。
    理  由
一、聲請意旨略以：聲請人即被告李佾瑞於99年上訴字第3967號
    判決之事實欄所認之連續竊盜時間乃係自民國92年4月9日前
    某日起連續施行以相同犯罪方法竊盜商店財物獲利，然被告
    於92年5月9日，另涉有相同之竊盜商店財物行為之事實，在
    本件連續竊盜犯行起訴後，第一審未判決前，即先經臺灣臺
    南地方法院於93年6 月25日以93年度簡字第1444號刑事簡易
    判決確定在案。被告先後兩次判決所認之竊盜行為，事實上
    應符合司法院7年統字第803號所解釋之犯意連續情形，是依
    最高法院64年7月15日64年度第4次刑庭庭推總會決議（四）
    之意旨，上開99年上訴字第3967號案件因有免訴情形，原第
    二審法院誤認被告合法上訴為不合法而判決上訴駁回，不生
    實質之確定力，鈞院為原第二審法院，自應仍就上開99年上
    訴字第3967號案件為實體上之裁判云云。
二、按協商判決除有刑事訴訟法第455條之4第1項第1款所定之於
    聲請協商程序終結前，被告撤銷協商合意或檢察官撤回協商
    聲請，或同條項第2 款所定之被告協商意思非出於自由意志
    ，或同條項第4 款所定之被告所犯非第455條之2所定得以協
    商判決，或同條項第6 款所定之被告有其他較重之裁判上一
    罪之犯罪事實，或同條項第7 款所定之法院認應諭知免刑、
    免訴、不受理等情形之一者，或違反同條第2 項後段所規定
    之「法院應於協商合意範圍內為判決；法院為協商判決所科
    之刑，以宣告緩刑、二年以下有期徒刑、拘役或罰金為限」
    者外，不得上訴。又協商判決之上訴，除本編有特別規定外
    ，準用第三編第一章及第二章之規定；第二審法院認上訴有
    不合法律上程式或法律上不應准許，或其上訴權已喪失之情
    形者，應以判決駁回之，刑事訴訟法第455條之10第1項、第
    455條之11第1項及第367 條前段分別定有明文。
三、經查，被告因偽造文書等案件，經臺灣桃園地方法院檢察署
    檢察官提起公訴後，改依協商程序而為判決，有臺灣桃園地
    方法院95年度易緝字第81號宣示判決筆錄在卷可憑。嗣經被
    告以該案為前案判決效力所及，應為免訴判決為由，提起上
    訴，並於95年12月28日經本院95年度上訴字第3967號判決，
    以「被告前案即本院臺南分院93年度上易字第111 號刑事判
    決，其犯罪時間為91年8 月間，罪名為單純竊盜罪，本案犯
    罪時間為92年4月至9月，罪名除竊盜罪外，尚涉犯詐欺、偽
    造文書等罪，其犯罪時間上間隔8 個月餘，犯罪方法亦不盡
    相同，難謂為連續犯而有裁判上一罪之關係，原審各別論科
    刑，尚無不合。被告上訴意旨認本案有免訴情形應予發回云
    云，尚有誤會」，不合於刑事訴訟法第455條之4第1項第7款
    應諭知免訴判決而不得為協商判決之情形，是屬依法不得上
    訴之案件，因而駁回被告之上訴，亦有本院前開判決附卷可
    憑。經核本院前開判決，業就本案並非刑事訴訟法第455 條
    之4第1項第7 款所定應諭知免訴，而不得為協商判決之情形
    ，故無同法第455條之10第1項但書規定之適用，依同條項前
    段規定仍不得上訴之認定理由，詳予說明，經判決確定在案
    ，並無誤認被告合法上訴為不合法之情形。被告以本院誤認
    被告合法上訴為不合法而判決上訴駁回，不生實質之確定力
    為由，聲請繼續審判，即有未合，應予駁回。
據上論斷，應依刑事訴訟法第220條，裁定如主文。
中    華    民    國    100    年    5    月    30    日
                  刑事第二十三庭審判長法  官  童有德
                                      法  官  陳祐治
                                      法  官  劉方慈
以上正本證明與原本無異。
如不服本裁定，應於收受送達後五日內向本院提出抗告狀。
                                      書記官  李家敏
中    華    民    國    100    年    5    月    30    日